【裁判字號】    98,審訴,775
【裁判日期】    981026
【裁判案由】    違反毒品危害防制條例
【裁判全文】
臺灣新竹地方法院宣示判決筆錄        98年度審訴字第775 號
公  訴  人  臺灣新竹地方法院檢察署檢察官
被      告  乙○○
指定辯護人  本院公設辯護人  甲○○
上列被告因違反毒品危害防制條例一案，經檢察官提起公訴（98
年度毒偵字第891 號、第1167號）後，聲請本院改依協商程序而
為判決，於中華民國98年10月26日下午4 時在本院刑事第十一法
庭宣示判決，出席職員如下：
法官起立朗讀判決主文、犯罪事實要旨、處罰條文，及告以上訴
限制、期間並提出上訴狀之法院，且諭知記載其內容：
一、主  文：
    乙○○施用第二級毒品，累犯，處有期徒刑玖月。又施用第
    一級毒品，累犯，處有期徒刑玖月。又施用第二級毒品，累
    犯，處有期徒刑玖月；扣案之吸食器壹組，沒收之。又施用
    第一級毒品，累犯，處有期徒刑拾月。主刑部分應執行有期
    徒刑貳年陸月。
二、犯罪事實要旨：
（一）乙○○前曾於(1)民國95年8 月間，因竊盜案件，經臺灣桃
      園地院於95年8 月23日，以95年度壢簡字第1463號判決，
      判處有期徒刑5 月，嗣於95年9 月18日確定；(2)又於95年
      11月間，因違反毒品危害防制條例案件，經本院於96年1
      月8 日，以96年度竹簡字第64號判決，判處有期徒刑6 月
      ，嗣於96年2 月5 日確定；(3)又於96年2 月間，因違反毒
      品危害防制條例案件，經本院於96年6 月8 日，以96年度
      訴字第262 號判決，分別判處有期徒刑8 月、8 月，並經
      定應執行刑為有期徒刑1 年2 月，嗣於同日確定；(4)又於
      96年3 月間，因竊盜案件，經本院於96年4 月25日，以96
      年度竹北簡字第82號判決，判處有期徒刑4 月，嗣於96年
      5 月17日確定。復因減刑條例實施，上開(2)(3)(4)之罪，經
      本院於96年8 月22日，以96年度聲減字第1317號裁定，分
      別減為有期徒刑3 月、4 月、4 月、2 月；(2)(4)之案件經
      定應執行刑為有期徒刑5 月，(3)之案件經定應執行刑為有
      期徒刑7 月後，復與(1)之案件接續執行。於96年2 月27日
      入監執行，並於97年5 月23日縮短刑期假釋出監，嗣於97
      年6 月22日保護管束期滿假釋未經撤銷執行完畢。
（二）乙○○前於87年5 月間，因施用毒品案件，經本院於87年
      5 月29日，以87年度毒聲字第14號裁定送觀察、勒戒，並
      於87年5 月29日入所執行觀察勒戒後，因認無繼續施用毒
      品傾向，於87年6 月19日出所執行完畢，嗣經臺灣新竹地
      方法院檢察署檢察官於87年6 月20日，以87年度偵字第33
      44號不起訴處分確定。
（三）乙○○不知警惕，又於87年7 月間，因施用毒品案件，經
      本院於87年7 月14日，以87年度毒聲字第225 號裁定送觀
      察、勒戒，因認有繼續施用毒品傾向，再經本院於87年11
      月13日，以87年度毒聲字第957 號裁定，令入戒治處所施
      以強制戒治1 年，於87年11月24日入所執行強制戒治，嗣
      其強制戒治執行滿3 月後，經戒治處所認無繼續戒治之必
      要，經本院於88年3 月29日，以88年度毒聲字第592 號裁
      定停止戒治，於88年4 月15日因停止其處分出監，所餘戒
      治期間付保護管束，然乙○○因於此期間內違反保護管束
      應遵守事項情節重大，嗣經本院於88年6 月28日，以88年
      度毒聲字第1232號裁定撤銷停止戒治，於88年10月16日入
      所執行其殘餘戒治期日，嗣其強制戒治執行滿3 月後，經
      戒治處所認無繼續戒治之必要，經本院於89年2 月29日，
      以89年度毒聲字第609 號裁定停止戒治，於89年3 月24日
      因停止其處分出監，所餘戒治期間付保護管束，然乙○○
      又於此期間內違反保護管束應遵守事項情節重大，再經本
      院於89年4 月18日，以89年度毒聲字第1053號裁定撤銷停
      止戒治，於89年4 月18日入所執行其殘餘戒治期日，嗣於
      89年6 月8 日強制戒治執行完畢出所；同時其本次非法施
      用第二級毒品犯行，亦經本院於88年6 月3 日，以87年度
      竹北簡字第312 號判決，判處有期徒刑3 月，嗣於88年6
      月28日確定，於89年6 月8 日入監執行，並於89年9 月8
      日徒刑執行完畢。
（四）乙○○竟不知警惕，又於88年6 月間，因施用毒品案件，
      經本院於88年12月10日，以88年度易字第860 號判決，諭
      知公訴不受理，嗣提起上訴，經臺灣高等法院（下稱高等
      法院）於89年3 月14日，以89年度上易字第118 號判決，
      撤銷原判決，發回原審法院重新審理，經本院於89年5 月
      23日，以89年度易更字第2 號判決，諭知公訴不受理，復
      提起上訴，經高等法院於89年8 月23日，以89年度上易字
      第2459號判決，撤銷原判決，改判有期徒刑5 月，嗣於89
      年8 月28日確定，並於89年11月9 日，易科罰金執行完畢
      。
（五）乙○○仍不知警惕，又於90年4 月間，因施用毒品案件，
      經本院於90年4 月30日，以90年度毒聲字第806 號裁定令
      入戒治處所施以強制戒治1 年，於90年4 月30日入所執行
      強制戒治，嗣其強制戒治執行滿3 月後，經戒治處所認無
      繼續戒治之必要，經本院於90年12月7 日，以90年度毒聲
      字第1798號裁定停止戒治，於90年12月25日因停止其處分
      出監，所餘戒治期間付保護管束，旋其停止戒治所餘戒治
      期間於91年4 月29日屆滿，因期滿未經撤銷，視為強制戒
      治期滿執行完畢；同時其本次非法施用第二級毒品犯行，
      亦經本院於90年6 月27日，以90年度竹簡字第369 號判決
      ，判處有期徒刑6 月，嗣於90年7 月15日確定，於91年5
      月29日入監執行，並於91年11月29日徒刑執行完畢。
（六）乙○○不知悔改，又於95年11月間，因施用第二級毒品案
      件，經本院於96年1 月8 日，以96年度竹簡字第64號判決
      ，判處有期徒刑6 月，嗣於96年2 月5 日確定。復因減刑
      條例實施，經減為有期徒刑3 月後，並與他案件接續執行
      ，其執行情形詳如上述（一）部分。
（七）乙○○竟不知悔改，又於96年2 月間，因施用第一級、第
      二級毒品案件，經本院於96年6 月8 日，以96年度訴字第
      262 號判決，分別判處有期徒刑8 月、8 月，並經定應執
      行刑為有期徒刑1 年2 月，嗣於同日確定。復因減刑條例
      實施，分別減為有期徒刑4 月、4 月，並經定應執行刑為
      有期徒刑7 月後，並與他案件接續執行，其執行情形詳如
      上述（一）部分。
（八）乙○○仍不知悔改，又於98年2 月間，因施用第一級、第
      二級毒品案件，經本院於98年5 月26日，以98年度審訴字
      第176 號判決，分別判處有期徒刑9 月、9 月，並經定應
      執行刑為有期徒刑1 年3 月。
（九）乙○○不知悛悔，於前開強制戒治處分執行完畢釋放後，
      「5 年內再犯」施用毒品案件，並經法院判處罪刑確定後
      ，(1)復基於施用第二級毒品甲基安非他命的犯罪意思，於
      98年4 月15日晚上8 時許，在其位於新竹縣新豐鄉中崙村
      中崙246 號之住處內，以將甲基安非他命置於玻璃球吸食
      器內，再以火燒烤，吸其煙霧之方式，施用第二級毒品甲
      基安非他命1 次；(2)另基於施用第一級毒品海洛因的犯罪
      意思，於98年4 月16日上午10時許，在上開地點，以將海
      洛因粉末置入針筒內，再加水注射入體內之方式，施用第
      一級毒品海洛因1 次。嗣因其為毒品列管人口，經警通知
      於98年4 月16日下午5 時40分許，至新竹縣政府警察局竹
      北分局偵查隊進行驗尿結果，呈嗎啡、可待因、安非他命
      、甲基安非他命陽性反應，始悉上情。(3)另基於施用第二
      級毒品甲基安非他命的犯罪意思，於98年5 月18日上午9
      時許，在上開地點，以將甲基安非他命置於玻璃球吸食器
      內，再以火燒烤，吸其煙霧之方式，施用第二級毒品甲基
      安非他命1 次；(4)另基於施用第一級毒品海洛因的犯罪意
      思，於98年5 月18日中午時許，在上開地點，以將海洛因
      粉末置入針筒內，再加水注射入體內之方式，施用第一級
      毒品海洛因1 次。復經警於98年5 月18日中午3 時許，在
      其位於新竹縣新豐鄉中崙村中崙246 號之住處內查獲，並
      扣得其所有之吸食器1 組，經警採集其尿液送驗結果，呈
      嗎啡、安非他命、甲基安非他命陽性反應，始悉上情。
三、處罰條文：
    毒品危害防制條例第10條第1 項、第2 項，刑法第11條前段
    、第47條第1 項、第51條第5 款、第38條第1 項第2 款。
四、協商判決除有刑事訴訟法第455 條之4 第1 項第1 款於本訊
    問程序終結前，被告撤銷協商合意或檢察官撤回協商聲請者
    ；第2 款被告協商之意思非出於自由意志者；第4 款被告所
    犯之罪非第455 條之2 第1 項所定得以協商判決者；第6 款
    被告有其他較重之裁判上一罪之犯罪事實者；第7 款法院認
    應諭知免刑或免訴、不受理者情形之一，及違反同條第2 項
    「法院應於協商合意範圍內為判決；法院為協商判決所科之
    刑，以宣告緩刑或2 年以下有期徒刑、拘役或罰金為限」之
    規定者外，檢察官與被告均不得上訴。
五、如有前項得上訴之情形，得自收受宣示判決筆錄送達之日起
    10日內，向本院提出上訴書狀，上訴於第二審法院。
中    華    民    國    98    年    10    月    26    日
                  刑事第九庭書  記  官  蕭汝芳
                            審判長法官  馮俊郎
以上筆錄正本係照原本作成。
中    華    民    國    98    年    10    月    26    日
                            書  記  官  蕭汝芳
附錄本案處罰實體法條全文：
毒品危害防制條例第10條第1 項、第2 項：
施用第一級毒品者，處6 月以上5 年以下有期徒刑。
施用第二級毒品者，處3 年以下有期徒刑。


司法院資訊處製作；財團法人民間司法改革基金會備份。
